*ATA de Reuni√µes* üìù *Sprint 08* 

## Reuni√£o 01 ‚ùó

| Data  | Local | Hor√°rio | Dura√ß√£o  | Autor | Semanal/Daily | Participantes |
| :- | :- | :- | :- | :- | :- | :- |
| 01/04/21 | Discord | 20:00h | 1h | [Davi](https://github.com/DaviMatheus)| Semanal | Todos  |

***Pontos planejados***  

1. Planejamento das Issues da Sprint 06.

2. Defini√ß√£o de Issues para cada integrante.

3. Desenvolvimento das UserStories.

4. Reuni√£o com o cliente.

5. Refatora√ß√£o do Canvas e do Frontend

***Assuntos pendentes***
* Refatora√ß√£o do Repositorio.
* Reuni√£o com os Clientes.
* Autentica√ß√£o e Login(US02/US03).

***Tasks e respons√°veis***
- Reuni√£o com a psicologa: *Todos*.
- Refatora√ß√£o telas do front-end:  [Nilvan](https://github.com/juninhigh), [Antonio](https://github.com/antoniotoineto) e [Natanael](https://github.com/fernandes-natanael).
-  Refatora√ß√£o prot√≥tipo de alta/baixa fidelidade : [Arthur](https://github.com/art1505), [Antonio](https://github.com/antoniotoineto) e [Natanael](https://github.com/fernandes-natanael).
- Docs Sprint 8 e ATA: [Nilvan](https://github.com/juninhigh),  [Arthur](https://github.com/art1505) e [Davi](https://github.com/DaviMatheus)

